臺灣雲林地方法院刑事判決　　　　　　　100年度易字第470號
公　訴　人　臺灣雲林地方法院檢察署檢察官
被　　　告　楊朝貴
　　　　　　陳宏賓
上列被告因竊盜案件，經檢察官提起公訴（100 年度偵緝字第35
號、100 年度偵字第1231、1643、3303、3544、3545號），被告
於準備程序中就被訴事實為有罪之陳述，本院合議庭裁定由受命
法官獨任進行簡式審判程序，判決如下：
    主      文
楊朝貴幫助犯竊盜未遂罪，累犯，處有期徒刑月；又犯附表一
所示各罪，均為累犯，各處如附表一所示之刑；又共同犯附表二
所示各罪，均為累犯，各處如附表二所示之刑（含從刑）。應執
行有期徒刑年貳月。扣案之如附表三編號１至３所示之物均沒
收。
陳宏賓共同犯附表二編號、、至、至所示各罪，均
為累犯，各處如附表二編號、、至、至所示之刑（
含從刑）。應執行有期徒刑貳年。扣案之如附表三編號１至３所
示之物均沒收。
    事實及理由
一、犯罪事實：
  (一)楊朝貴前因施用毒品案件，經臺灣彰化地方法院（下稱彰
    化地院）以93年度訴字第611 號判決處有期徒刑8 月確定；
    另因竊盜案件，經彰化地院以94年度易字第63號判決處有
    期徒刑2 年確定；再因施用毒品案件，經彰化地院以93年
    度易字第1154號判決處有期徒刑4 月確定；又因施用毒品
    案件，經彰化地院以93年度訴字第1525號判決處有期徒刑10
    月確定，上開、二案所處罪刑另定應執行有期徒刑1 年
    1 月確定，均經送監執行，於民國97年3 月13日因假釋出監
    付保護管束，於97年5 月6 日假釋期滿未經撤銷假釋，其未
    執行之刑，以已執行論。陳宏賓前於94年間，因施用毒品案
    件，經國防部中部地方軍事法院以94年度臺裁字第47號裁定
    送觀察、勒戒後，認無繼續施用毒品傾向，於94年7 月19日
    釋放出所執行完畢，嗣經國防部中部地方軍事法院檢察署於
    94年7 月21日，以94年度中檢字第11號為不起訴處分確定；
    復於97年間，因施用毒品案件，經本院以97年度簡字第47號
    判決判處有期徒刑5 月確定，甫於98年1 月13日縮刑期滿執
    行完畢。詎其等均不知悔改，而由楊朝貴單獨或與張巍鐘（
    已於99年10月22日死亡，所涉下述犯行另經臺灣雲林地方法
    院檢察署檢察官為不起訴處分確定）、陳宏賓或陳清啟（所
    涉下述犯行，由本院另行審結）共同為下列犯行：
  1.楊朝貴預見販賣自製之黏錢板予他人使用，他人可持以作為
    盜取寺廟功德箱內紙鈔之工具，仍基於幫助竊盜之犯意，於
    99年1 月20日凌晨1 時40分前之某不詳時間，在雲林縣虎尾
    鎮某處，以新臺幣（下同）200 元之價格，將自製之黏錢板
    販售予真實姓名、年籍均不詳之成年男子。嗣該名成年男子
    夥同另一名真實姓名、年籍均不詳成年男子，於99年1 月20
    日凌晨1 時40分許，共同前往址設雲林縣虎尾鎮○○路172
    號之德興宮內，以上開向楊朝貴購得之黏錢板垂入功德箱內
    沾黏紙鈔，惟因操作失當，致黏錢板掉落在功德箱內而未得
    逞。嗣經警調閱監視錄影帶，並採集遺留於功德箱內之黏錢
    板上留存之指紋，經鑑定指紋後而查獲楊朝貴，再循線查知
    上情。
  2.楊朝貴意圖為自己不法之所有，於附表編號一所示之時地，
    以將自製之黏錢板垂入功德箱內沾黏紙鈔，再將紙鈔拉出之
    方式，共竊得由該廟廟祝所保管之現金共計10,100元（各次
    行竊所得之金額詳如附表一所示）。嗣楊朝貴在未經有偵查
    權之機關或公務員發覺前，主動向警員承認如附表一所示之
    犯行而願接受法院裁判，始悉上情。
  3.楊朝貴因身染毒癮，為籌措購買毒品之資金，遂分別與張巍
    鐘或陳宏賓或陳清啟，共同意圖為自己不法所有之犯意聯絡
    ，先後於附表二所示之時間，由楊朝貴駕駛向科仕崴汽車商
    行租得之自用小客車（事先由楊朝貴換掛張巍鐘交付之VJ-3
    497 或UG-1900 號車牌，以躲避執法單位查緝，所涉收受贓
    物犯行部分，未據檢察官起訴）搭載張巍鐘或陳宏賓或陳清
    啟，並攜帶楊朝貴所有客觀上足供兇器使用如附表三編號１
    至３所示之物，至附表二所示地點之一側，先由楊朝貴持人
    孔蓋掀蓋器將人孔蓋掀起，張巍鐘或陳宏賓或陳清啟將水溝
    內電纜線拉高，楊朝貴持鐵剪將電纜線剪斷後，再至附表二
    所示地點之另一側，以前揭相同方式剪斷電纜線後，復由張
    巍鐘、陳宏賓或陳清啟將電纜線綁在前揭車輛後方，楊朝貴
    則將該車駛至無人之處，復共同將電纜線拉出後收至車輛行
    李廂內，以此方式竊取如附表二所示之臺灣電力股份有限公
    司（下稱臺電公司）或天成輸配工程有限公司（下稱天成公
    司）所有之物。前揭電纜線則透過張巍鐘或陳宏賓賣與綽號
    「龍哥」之人或資源回收場，所得現金供作其等購買毒品之
    用而花用一空。嗣因另案於100 年1 月28日在楊朝貴所租賃
    位於雲林縣崙背鄉新庄51號執行搜索時，扣得附表三所示之
    工具及剝皮電纜1 批（12.5公斤，業由臺電公司職員謝順義
    領回）、未剝皮電纜線1 批（4 公斤，亦由臺電公司職員謝
    順義領回）、VJ-3497 號車牌2 面（已由所有人吳宗憲領回
    ）等物，而查悉上情。嗣楊朝貴在未經有偵查權之機關或公
    務員發覺前，主動向警員承認如附表二所示之犯行而願接受
    法院裁判，始查悉上情。
二、認定犯罪事實所憑之證據及理由：
  (一)本案被告楊朝貴及陳宏賓所犯之罪，均係死刑、無刑徒刑或
    最輕本刑為3 年以上有期徒刑以外之罪，其等於準備程序中
    就被訴事實均為有罪之陳述，經受命法官告知簡式審判程序
    之旨，並聽取其與公訴人之意見後，本院合議庭認無不得或
    不宜改依簡式審判程序進行之情事，依刑事訴訟法第273 條
    之1 第1 項、第284 條之1 規定，裁定由受命法官獨任進行
    簡式審判程序，是本案之證據調查，依刑事訴訟法第273 條
    之2 規定，不受同法第159 條第1 項、第161 條之2 、第16
    1 條之3 、第163 條之1 及第164 條至第170 條規定之限制
    。
  (二)上揭犯罪事實欄(一)1.所示之犯行，業據被告楊朝貴於警詢、
    偵訊及本院審理中坦白承認，核與證人即德興宮廟祝林松告
    於警詢及偵訊時之證述相符，並有監視錄影帶翻拍照片4 張
    及現場照片7 張在卷可稽；另經警方採集遺留於現場之黏錢
    板上之指紋送驗後，確係被告楊朝貴之指紋，亦有內政部警
    政署刑事警察局99年3 月19日刑紋字第0990033902號鑑定書
    1 紙在卷足憑。被告楊朝貴前揭自白，核與事實相符，自堪
    採信，本件事證明確，被告楊朝貴犯行堪以認定。
  (三)訊據被告楊朝貴對於上揭犯罪事實欄(一)2.所示之犯行均坦承
    不諱，核與證人即拱辰宮廟祝顏嫌、順天府廟祝洪萬報、巡
    按府進興宮廟祝洪春田、永興宮廟祝莊德雄、慈靈宮廟祝孫
    牽、慈魂塔廟祝洪陸之證述情節相符，復有現場照片12張附
    卷可佐，足認被告楊朝貴任意性自白與事實相符，堪以採信
    ，本件事證明確，被告楊朝貴犯行堪以認定。
  (四)上揭犯罪事實欄(一)3.所示之犯行，業據被告楊朝貴及陳宏賓
    於警詢、偵訊及本院審理中均坦承不諱，核與臺電公司職員
    洪銘春、曾塗城、李勝福、謝順義於警詢中證述情節一致（
    見臺灣彰化地方法院檢察署【下稱彰化地檢署】100 偵4771
    卷第51頁至第52頁、第55頁至第56頁、彰化地檢署100 偵49
    96卷第66頁至第67頁），並有彰化縣警察局搜索扣押筆錄、
    扣押物品目錄表、電臺公司99年1 月28日、99年3 月12日、
    99年3 月25日、99年5 月11日、99年6 月28日、99年7 月9
    日、99年7 月15日、99年8 月23日、99年8 月27日、99年9
    月6 日、99年10月6 日、99年10月7 日、99年10月7 日、99
    年11月19日、99年12月24日、99年12月24日、99年12月26日
    、99年12月27日、99年12月30日、99年12月31日、100 年1
    月18日電力線路失竊現場調查報告、失車- 案件基本資料詳
    細畫面報表各1 紙、贓物認領保管單2 紙、查扣臺電公司電
    纜線照片7 張、監視器翻拍照片5 張及現場照片18張附卷可
    稽。此外，復有人孔蓋掀蓋器、大型鐵剪、拉勾各1 支扣案
    可資佐證，足徵被告楊朝貴、陳宏賓之自白與事實相符，本
    件事證明確，被告楊朝貴、陳宏賓之犯行，均堪認定。
三、論罪科刑之理由：
  (一)查被告等人行為後，刑法第321 條第1 項業於100 年1 月26
    日修正公布，並於同年月28日生效施行，關於刑法變更後之
    新舊法律適用問題，應依刑法第2 條第1 項「行為後法律有
    變更者，適用行為時之法律。但行為後之法律有利於行為人
    者，適用最有利於行為人之法律」規定，依「原則從舊、例
    外從輕」以為決定。又刑法第321 條第1 項第3 款之構成要
    件本身於此次雖未經修正，惟其法定刑由「6 月以上5 年以
    下有期徒刑」，修正為「6 月以上5 年以下有期徒刑，得併
    科新臺幣10萬元以下罰金」。準此，刑法第321 條第1 項第
    3 款之攜帶兇器竊盜罪所定之構成要件，於上開規定修正前
    後仍屬一致，並無不同，但修正後則增加得併科罰金刑之規
    定，較諸修正前提高，此既涉及科刑規範之變更，仍有新舊
    法比較之必要。而經比較結果，修正後之規定並未有利於被
    告，依刑法第2 條第1 項前段規定，自應適用被告行為時即
    修正前刑法第321 條第1 項第3 款之規定論處。
  (二)按刑法第321 條第1 項第3 款之攜帶兇器竊盜罪，係以行為
    人攜帶兇器竊盜為其加重條件，此所謂兇器，其種類並無限
    制，凡客觀上足對人之生命、身體、安全構成威脅，具有危
    險性之兇器均屬之，且祇須行竊時攜帶此種具有危險性之兇
    器為已足，並不以攜帶之初有行兇之意圖為必要（最高法院
    79年臺上字第5253號判例意旨參照）。而被告楊朝貴、陳宏
    賓為附表二所示之竊盜犯行之際，所使用之人孔蓋掀蓋器1
    支長度約95公分、大型鐵剪1 支長度約88公分、拉勾1 支長
    度約77公分，均為金屬材質等情，業據本院當庭勘驗在卷（
    見本院卷第96頁至第96頁反面），且有前開扣案物之翻拍照
    片附卷可稽（見臺灣雲林地方法院檢察署100 年度偵緝字第
    35號卷第128 頁）。查人孔蓋掀蓋器、大型鐵剪、拉勾等物
    ，均屬金屬材質，且為質地堅硬、尖銳、鋒利之器具，在客
    觀上自足對人之生命、身體安全構成威脅，具有危險性，而
    可供兇器使用無訛。又臺電公司係應一般需用供給電能之事
    業經營之人，為電業經營者，犯罪事實欄(一)3.所載臺電公司
    所架設於地下之電纜線，係供傳輸電力之用，屬電業法所稱
    之電線。再者，本件臺電公司所架設於地下之電纜線，乃屬
    電業法所規定之供電設備，故被告楊朝貴除就附表二編號
    至所示之犯行外、被告陳宏賓除附表二編號至所示之
    犯行外，其等竊取供電設備之行為，自應依電業法第105 條
    之規定，適用刑法第321 條第1 項第3 款之攜帶兇器竊盜罪
    論處。故核被告楊朝貴就犯罪事實欄(一)1.所為，係犯刑法第
    30條、第320 條第3 項、第1 項之幫助竊盜未遂罪、就犯罪
    事實欄(一)2.中附表一編號１至３、５、６所為，均係犯刑法
    第320 條第1 項之普通竊盜罪、就犯罪事實欄(一)2.中附表一
    編號４所為，係犯刑法第320 條第3 項、第1 項之竊盜未遂
    罪、就犯罪事實欄(一)3.即附表二所為各次犯行，均係犯刑法
    第321 條第1 項第3 款之攜帶兇器竊盜罪；被告陳宏賓就犯
    罪事實欄(一)3.中附表二編號、、至、至所為各
    次犯行，均係犯刑法第321 條第1 項第3 款之攜帶兇器竊盜
    罪。
  (三)被告楊朝貴與張巍鐘就就犯罪事實欄(一)3.中附表二所載編號
    １至、至、至之加重竊盜犯行、被告楊朝貴與陳
    清啟就犯罪事實欄(一)3.中附表二所示編號、所示之加重
    竊盜犯行、被告楊朝貴與陳宏賓就犯罪事實欄(一)3.中附表二
    所載編號、、至、至之加重竊盜犯行，彼此間
    有犯意聯絡與行為分擔，均應論以共同正犯。
  (四)被告楊朝貴、陳宏賓所犯上開各罪，犯意各別，行為互殊，
    應予分別論罪，合併處罰。
  (五)另被告楊朝貴、陳宏賓分別有犯罪事實欄(一)所載之前科及有
    期徒刑執行完畢之情形，此觀諸被告楊朝貴、陳宏賓臺灣高
    等法院被告前案紀錄表之記載即明，被告楊朝貴、陳宏賓受
    有期徒刑執行完畢後，5 年以內故意再犯本案有期徒刑以上
    之刑之各罪，均為累犯，應就其所犯各次犯行，各依刑法第
    47條第1 項規定加重其刑。
  (六)被告楊朝貴就犯罪事實欄(一)1.之幫助竊盜未遂之犯行，係以
    幫助某真實姓名、年籍均不詳之成年男子犯罪之意思而參與
    ，所為核係刑法第30條之幫助犯，爰依正犯之刑減輕之，並
    依法先加後減。
  (七)被告楊朝貴關於犯罪事實欄(一)3.附表一編號４部分犯行，被
    告雖已著手於竊盜行為之實行，但因遭人發現致未得逞而不
    遂，為未遂犯，依刑法第25條第2 項規定，得減輕其刑。此
    部分刑有加重及減輕者，並依法先加後減之。
  (八)又被告楊朝貴除犯罪事實欄(一)1.所示之犯行外，其餘犯行均
    係於未經發覺前，主動向警員自首犯行而願接受裁判，業據
    被告供述在卷，且於警詢筆錄亦記載甚詳（見彰化地檢署10
    0 偵4771卷第27頁至第32頁），並有彰化縣警察局100 年8
    月26日彰警刑字第1000062455號函暨職務報告及本院100 年
    8 月29日公務電話紀錄表各1 紙在卷可稽，爰依刑法第62條
    前段之規定遞減輕其刑。
  (九)爰審酌被告楊朝貴、陳宏賓均正值青壯，具有謀生能力，卻
    不思以己力賺取生活所需，竟因缺錢花用，被告楊朝貴即逕
    自竊取香客進貢的香油錢，抑或與張巍鐘、陳清啟或被告陳
    宏賓一同竊取臺電公司或天成公司之電纜線，對社會治安及
    民生用電影響甚鉅，具有相當之可責性，惟念其等犯後均坦
    承犯行，堪認有悛悔之意，態度尚可，並兼被告楊朝貴為國
    中畢業、被告陳宏賓為國中肄業之智識程度、被告楊朝貴家
    庭經濟小康、被告陳宏賓家庭經濟狀況勉持，且需扶養母親
    、奶奶及所竊得財物之價值、被害人受損害之程度等一切情
    狀，分別量處如主文所示之刑，並定其應執行刑如主文所示
    。
  (十)扣案如附表三編號１至３所示之物，係被告楊朝貴所有，且
    供其與共犯張巍鐘、陳宏賓、陳清啟等人行竊電纜線所用之
    物，業據被告楊朝貴、陳宏賓2 人供陳明確，爰依刑法第38
    條第1 項第2 款規定，於被告楊朝貴所為如附表二所示之各
    次犯行，並兼及於被告陳宏賓與被告楊朝貴共犯之如附表二
    編號、、至、至之各次犯行項下，依刑法第38
    條第1 項第2 款規定宣告沒收。至於扣案如附表三編號４至
    ６所示之物，固屬被告楊朝貴所有，亦經被告楊朝貴陳明在
    卷，然卷內並無積極證據足以佐證前開扣案物為被告2 人為
    本案竊盜電纜線所用之物，自不予宣告沒收。
四、應適用之法律：
  (一)刑事訴訟法第273 條之1 第1 項、第299 條第1 項前段。
  (二)電業法第105 條。
  (三)刑法第2 條第1 項前段、第11條前段、第28條、第320 條第
    1 項、第2 項、修正前刑法第321 條第1 項第3 款、第25條
    第2 項、第30條第1 項前段、第2 項、第62條前段、第47條
    第1 項、第51條第5 款、第38條第1 項第2 款。
  (四)刑法施行法第1 條之1 第1 項、第2 項前段。
本案經檢察官陳詠薇到庭執行職務。
中    華    民    國   100    年    9     月    19    日
                  刑事第五庭  法  官  鍾世芬
以上正本證明與原本無異。
如不服本判決應於收受判決後10日內向本院提出上訴書狀，並應
敘述具體理由；其未敘述上訴理由者，應於上訴期間屆滿後20日
內向本院補提理由書（均須按他造當事人之人數附繕本）。「切
勿逕送上級法院」。
                              書記官  王雪招
中    華    民    國   100    年    9     月    19    日
附錄本案論罪科刑法條全文
中華民國刑法第30條
幫助他人實行犯罪行為者，為幫助犯。雖他人不知幫助之情者，
亦同。
幫助犯之處罰，得按正犯之刑減輕之。前項之未遂犯罰之。
中華民國刑法第320條
意圖為自己或第三人不法之所有，而竊取他人之動產者，為竊盜
罪，處5 年以下有期徒刑、拘役或5 百元以下罰金。
意圖為自己或第三人不法之利益，而竊佔他人之不動產者，依前
項之規定處斷。
前二項之未遂犯罰之。
中華民國刑法第321 條
犯竊盜罪而有左列情形之一者，處六月以上、五年以下有期徒刑
：
一、於夜間侵入住宅或有人居住之建築物、船鑑或隱匿其內而犯
    之者。
二、毀越門扇、牆垣或其他安全設備而犯之者。
三、攜帶兇器而犯之者。
四、結夥三人以上而犯之者。
五、乘火災、水災或其他災害之際而犯之者。
六、在車站或埠頭而犯之者。
前項之未遂犯罰之。
附表一：
┌──┬───┬──────┬────────┬──────┬─────────┬────┐
│編號│行為人│犯 罪 時 間 │犯 罪 地 點     │得 手 金 額 │罪 名 及 宣 告 刑 │ 備  註 │
│    │      │            │                │ （新臺幣） │                  │        │
├──┼───┼──────┼────────┼──────┼─────────┼────┤
│ １ │楊朝貴│98年8 月初某│彰化縣二林鎮西平│1,500元     │楊朝貴犯竊盜罪，累│（自首）│
│    │      │日凌晨2 時許│里莊敬街53巷17號│            │犯，處有期徒刑月│        │
│    │      │            │（拱辰宮）      │            │。                │        │
├──┼───┼──────┼────────┼──────┼─────────┼────┤
│ ２ │楊朝貴│98年9 月底某│彰化縣二林鎮東和│500 元      │楊朝貴犯竊盜罪，累│（自首）│
│    │      │日凌晨2 時許│里照西1763號旁（│            │犯，處有期徒刑月│        │
│    │      │            │順天府）        │            │。                │        │
├──┼───┼──────┼────────┼──────┼─────────┼────┤
│ ３ │楊朝貴│98年9 月初（│彰化縣芳苑鄉五俊│1,300元     │楊朝貴犯竊盜罪，累│（自首）│
│    │      │起訴書誤載為│材新生巷5 號（巡│            │犯，處有期徒刑月│        │
│    │      │9 月底）某日│按府進興宮）    │            │。                │        │
│    │      │凌晨3 時許  │                │            │                  │        │
├──┼───┼──────┼────────┼──────┼─────────┼────┤
│ ４ │楊朝貴│98年8 、9 月│彰化縣二林鎮大永│0 元（被人發│楊朝貴犯竊盜未遂罪│（自首）│
│    │      │間某日凌晨  │里大永路38號（永│現逃逸而未得│，累犯，處有期徒刑│        │
│    │      │            │興宮）          │手）        │貳月。            │        │
├──┼───┼──────┼────────┼──────┼─────────┼────┤
│ ５ │楊朝貴│98年9 月初某│彰化縣二林鎮西庄│3,500元     │楊朝貴犯竊盜罪，累│（自首）│
│    │      │日凌晨3 時許│里泉西巷80之1 號│            │犯，處有期徒刑肆月│        │
│    │      │（與編號３係│（慈靈宮）      │            │。                │        │
│    │      │不同日）    │                │            │                  │        │
├──┼───┼──────┼────────┼──────┼─────────┼────┤
│ ６ │楊朝貴│98年9 月中旬│彰化縣埤頭鄉合興│3,300元     │楊朝貴犯竊盜罪，累│（自首）│
│    │      │某日凌晨2 時│村彰水路3 段429 │            │犯，處有期徒刑肆月│        │
│    │      │許          │號（慈魂塔）    │            │。                │        │
└──┴───┴──────┴────────┴──────┴─────────┴────┘
附表二：
┌──┬───┬──────┬────────┬──────┬─────────┬────┐
│編號│行為人│犯 罪 時 間 │  犯 罪 地 點   │竊得電纜種類│罪 名 及 宣 告 刑 │ 備  註 │
│    │      │            │                │、數量及價值│                  │        │
│    │      │            │                │（新臺幣）  │                  │        │
├──┼───┼──────┼────────┼──────┼─────────┼────┤
│ １ │楊朝貴│99年1 月28日│彰化縣芳苑鄉工區│臺電公司交連│楊朝貴共同犯攜帶兇│ 楊朝貴 │
│    │張巍鐘│前之某日凌晨│十一路電線桿第00│PE250 MCM 電│器竊盜罪，累犯，處│（自首）│
│    │      │3 時許      │9 號前之臺電公司│纜線約100 公│有期徒刑玖月。扣案│        │
│    │      │            │地下電纜線（失竊│尺（起訴書誤│之如附表三編號１至│        │
│    │      │            │桿號：K1694-CA15│載為200 公尺│３所示之物均沒收。│        │
│    │      │            │芳苑變電所配電場│，由本院逕予│                  │        │
│    │      │            │前）            │更正），價值│                  │        │
│    │      │            │                │37,176元（變│                  │        │
│    │      │            │                │賣得款12,000│                  │        │
│    │      │            │                │元）。      │                  │        │
├──┼───┼──────┼────────┼──────┼─────────┼────┤
│ ２ │楊朝貴│99年3 月25日│彰化縣溪鎮西勢里│臺電公司交連│楊朝貴共同犯攜帶兇│ 楊朝貴 │
│    │張巍鐘│前某日凌晨某│彰水路1 段92巷25│PE250 MCM 電│器竊盜罪，累犯，處│（自首）│
│    │      │時許        │號之臺電公司地下│纜合計60公尺│有期徒刑玖月。扣案│        │
│    │      │            │電纜線（失竊桿號│，價值22,310│之如附表三編號１至│        │
│    │      │            │：G3293.CE62～CE│元（變賣得款│３所示之物均沒收。│        │
│    │      │            │50）            │6,000 元）。│                  │        │
├──┼───┼──────┼────────┼──────┼─────────┼────┤
│ ３ │楊朝貴│99年7 月3 日│彰化縣埤頭鄉文化│臺電公司交連│楊朝貴共同犯攜帶兇│ 楊朝貴 │
│    │張巍鐘│凌晨1 時許  │路上人孔蓋編號BE│PE電纜（600V│器竊盜罪，累犯，處│（自首）│
│    │      │            │84(6) 至CE32(7) │1/C AWG 2/0 │有期徒刑捌月。扣案│        │
│    │      │            │之臺電公司地下電│）106 公尺，│之如附表三編號１至│        │
│    │      │            │纜線            │約69.96 公斤│３所示之物均沒收。│        │
│    │      │            │                │，價值12,826│                  │        │
│    │      │            │                │元。        │                  │        │
├──┼───┼──────┼────────┼──────┼─────────┼────┤
│ ４ │楊朝貴│99年7 月7 日│彰化縣埤頭鄉文化│臺電公司交連│楊朝貴共同犯攜帶兇│ 楊朝貴 │
│    │張巍鐘│凌晨1 時許  │路上人孔蓋編號CE│PE電纜（600V│器竊盜罪，累犯，處│（自首）│
│    │      │            │32(7) 至CE7129(8│1/C AWG 2/0 │有期徒刑玖月。扣案│        │
│    │      │            │) 至DE11(9) 之臺│）176 公尺，│之如附表三編號１至│        │
│    │      │            │電公司地下電纜線│約116.16公斤│３所示之物均沒收。│        │
│    │      │            │                │，價值21,538│                  │        │
│    │      │            │                │元。        │                  │        │
├──┼───┼──────┼────────┼──────┼─────────┼────┤
│ ５ │楊朝貴│99年7 月10日│彰化縣埤頭鄉文化│臺電公司交連│楊朝貴共同犯攜帶兇│ 楊朝貴 │
│    │張巍鐘│凌晨1 時30分│路上人孔蓋編號AE│PE電纜（600V│器竊盜罪，累犯，處│（自首）│
│    │      │許          │1668(2)至AE65(3)│1/C AWG 2/0 │有期徒刑捌月。扣案│        │
│    │      │            │之臺電公司地下電│）86公尺，約│之如附表三編號１至│        │
│    │      │            │纜線            │56.76 公斤，│３所示之物均沒收。│        │
│    │      │            │                │價值10,406元│                  │        │
│    │      │            │                │。          │                  │        │
├──┼───┼──────┼────────┼──────┼─────────┼────┤
│ ６ │楊朝貴│99年7 月14日│彰化縣埤頭鄉文化│臺電公司交連│楊朝貴共同犯攜帶兇│ 楊朝貴 │
│    │張巍鐘│凌晨2 時許  │路上人孔蓋編號AE│PE電纜（600V│器竊盜罪，累犯，處│（自首）│
│    │      │            │65(3) 至AE95(4) │1/C AWG 2/0 │有期徒刑捌月。扣案│        │
│    │      │            │之臺電公司地下電│）92公尺，約│之如附表三編號１至│        │
│    │      │            │纜線            │60.72 公斤，│３所示之物均沒收。│        │
│    │      │            │                │價值11,132元│                  │        │
│    │      │            │                │。          │                  │        │
├──┼───┼──────┼────────┼──────┼─────────┼────┤
│ ７ │楊朝貴│99年7 月18日│彰化縣埤頭鄉文化│臺電公司交連│楊朝貴共同犯攜帶兇│ 楊朝貴 │
│    │張巍鐘│凌晨2 時許  │路上人孔蓋編號AE│PE電纜（600V│器竊盜罪，累犯，處│（自首）│
│    │      │            │95(4) 至BE44(5) │1/C AWG 2/0 │有期徒刑捌月。扣案│        │
│    │      │            │之臺電公司地下電│）82公尺，約│之如附表三編號１至│        │
│    │      │            │纜線            │54.12 公斤，│３所示之物均沒收。│        │
│    │      │            │                │價值9,922 元│                  │        │
│    │      │            │                │。          │                  │        │
├──┼───┼──────┼────────┼──────┼─────────┼────┤
│ ８ │楊朝貴│99年7 月22日│彰化縣埤頭鄉文化│臺電公司交連│楊朝貴共同犯攜帶兇│ 楊朝貴 │
│    │張巍鐘│凌晨1 時許  │路上人孔蓋編號BE│PE電纜（600V│器竊盜罪，累犯，處│（自首）│
│    │      │            │44(5) 至BE84(6) │1/C AWG 2/0 │有期徒刑捌月。扣案│        │
│    │      │            │之臺電公司地下電│）104 公尺，│之如附表三編號１至│        │
│    │      │            │纜線            │約68.64公斤 │３所示之物均沒收。│        │
│    │      │            │                │，價值12,584│                  │        │
│    │      │            │                │元。        │                  │        │
├──┼───┼──────┼────────┼──────┼─────────┼────┤
│ ９ │楊朝貴│99年7 月26日│彰化縣埤頭鄉文化│臺電公司交連│楊朝貴共同犯攜帶兇│ 楊朝貴 │
│    │張巍鐘│凌晨1 時30分│路上人孔蓋編號BE│PE電纜（600V│器竊盜罪，累犯，處│（自首）│
│    │      │許          │84(6) 至CE32(7) │1/C AWG 2/0 │有期徒刑捌月。扣案│        │
│    │      │            │之臺電公司地下電│）106 公尺，│之如附表三編號１至│        │
│    │      │            │纜線            │約69.96公斤 │３所示之物均沒收。│        │
│    │      │            │                │，價值12,826│                  │        │
│    │      │            │                │元。        │                  │        │
├──┼───┼──────┼────────┼──────┼─────────┼────┤
│ １０ │楊朝貴│99年7 月30日│彰化縣埤頭鄉文化│臺電公司交連│楊朝貴共同犯攜帶兇│ 楊朝貴 │
│    │張巍鐘│晚上11時30分│路上人孔蓋編號CE│PE電纜（600V│器竊盜罪，累犯，處│（自首）│
│    │      │許          │32(7) 至CE7129(8│1/C AWG 2/0 │有期徒刑捌月。扣案│        │
│    │      │            │) 之臺電公司地下│）76公尺，約│之如附表三編號１至│        │
│    │      │            │電纜線          │50.16 公斤，│３所示之物均沒收。│        │
│    │      │            │                │價值9,196 元│                  │        │
│    │      │            │                │。          │                  │        │
├──┼───┼──────┼────────┼──────┼─────────┼────┤
│  │楊朝貴│99年8 月3 日│彰化縣埤頭鄉文化│臺電公司交連│楊朝貴共同犯攜帶兇│ 楊朝貴 │
│    │張巍鐘│凌晨2 時許  │路上人孔蓋編號CE│PE電纜（600V│器竊盜罪，累犯，處│（自首）│
│    │      │            │7129(8) 至DE11(9│1/C AWG 2/0 │有期徒刑捌月。扣案│        │
│    │      │            │) 之臺電公司地下│）100 公尺，│之如附表三編號１至│        │
│    │      │            │電纜線          │約66公斤，價│３所示之物沒收。  │        │
│    │      │            │                │值12,100元。│                  │        │
├──┼───┼──────┼────────┼──────┼─────────┼────┤
│  │楊朝貴│99年8 月7 日│彰化縣埤頭鄉文化│臺電公司交連│楊朝貴共同犯攜帶兇│ 楊朝貴 │
│    │張巍鐘│凌晨2 時10分│路上人孔蓋編號DE│PE電纜（600V│器竊盜罪，累犯，處│（自首）│
│    │      │許          │11(9) 至DE50(10)│1/C AWG 2/0 │有期徒刑捌月。扣案│        │
│    │      │            │之臺電公司地下電│）86公尺，約│之如附表三編號１至│        │
│    │      │            │纜線            │56.76 公斤，│３所示之物均沒收。│        │
│    │      │            │                │價值10,406元│                  │        │
│    │      │            │                │。          │                  │        │
├──┼───┼──────┼────────┼──────┼─────────┼────┤
│  │楊朝貴│99年8 月11日│彰化縣埤頭鄉文化│臺電公司交連│楊朝貴共同犯攜帶兇│ 楊朝貴 │
│    │張巍鐘│凌晨2 時30分│路上人孔蓋編號DE│PE電纜（600V│器竊盜罪，累犯，處│（自首）│
│    │      │許          │50(10)之臺電公司│1/C AWG 2/0 │有期徒刑捌月。扣案│        │
│    │      │            │地下電纜線      │）102 公尺，│之如附表三編號１至│        │
│    │      │            │                │約67.32公斤 │３所示之物均沒收。│        │
│    │      │            │                │，價值12,342│                  │        │
│    │      │            │                │元。        │                  │        │
├──┼───┼──────┼────────┼──────┼─────────┼────┤
│  │楊朝貴│99年8 月15日│彰化縣埤頭鄉文化│臺電公司交連│楊朝貴共同犯攜帶兇│ 楊朝貴 │
│    │張巍鐘│凌晨1 時30分│路上人孔蓋編號ED│PE電纜（600V│器竊盜罪，累犯，處│（自首）│
│    │      │許          │18(11) 至ED4878(│1/C AWG 2/0 │有期徒刑捌月。扣案│        │
│    │      │            │12) 之臺電公司地│）86公尺，約│之如附表三編號１至│        │
│    │      │            │下電纜線        │56.76 公斤，│３所示之物均沒收。│        │
│    │      │            │                │價值10,406元│                  │        │
│    │      │            │                │。          │                  │        │
├──┼───┼──────┼────────┼──────┼─────────┼────┤
│  │楊朝貴│99年8 月20日│彰化縣埤頭鄉文化│臺電公司交連│楊朝貴共同犯攜帶兇│ 楊朝貴 │
│    │張巍鐘│凌晨2 時30分│路上人孔蓋編號ED│PE電纜（600V│器竊盜罪，累犯，處│（自首）│
│    │      │許          │4878(12) 至ED976│1/C AWG 2/0 │有期徒刑捌月。扣案│        │
│    │      │            │8(13) 之臺電公司│）104 公尺，│之如附表三編號１至│        │
│    │      │            │地下電纜線      │約68.64 公斤│３所示之物均沒收。│        │
│    │      │            │                │，價值12,584│                  │        │
│    │      │            │                │元。        │                  │        │
├──┼───┼──────┼────────┼──────┼─────────┼────┤
│  │楊朝貴│99年8 月26日│彰化縣埤頭鄉文化│臺電公司交連│楊朝貴共同犯攜帶兇│ 楊朝貴 │
│    │張巍鐘│凌晨1 時30分│路上人孔蓋編號ED│PE電纜（600V│器竊盜罪，累犯，處│（自首）│
│    │      │許          │9768(13) 至FD47(│1/C AWG 2/0 │有期徒刑捌月。扣案│        │
│    │      │            │14) 之臺電公司地│）98公尺，約│之如附表三編號１至│        │
│    │      │            │下電纜線        │64.68 公斤，│３所示之物均沒收。│        │
│    │      │            │                │價值11,858元│                  │        │
│    │      │            │                │。          │                  │        │
├──┼───┼──────┼────────┼──────┼─────────┼────┤
│  │楊朝貴│99年12月24日│彰化縣溪州鄉文化│(1)臺電公司交│楊朝貴共同犯攜帶兇│ 楊朝貴 │
│    │陳宏賓│凌晨2 時許  │路上人孔蓋編號BD│  連PE電纜25│器竊盜罪，累犯，處│（自首）│
│    │      │            │62至BD92(16)至CD│  0MCM ，128│有期徒刑壹年。扣案│        │
│    │      │            │(17)至CD43(17)至│  公尺（黃色│之如附表三編號１至│        │
│    │      │            │CD72(18)之臺電公│  ），約168 │３所示之物均沒收。│        │
│    │      │            │司地下電纜線    │  公斤，價值│                  │        │
│    │      │            │                │  47,680元。│                  │        │
│    │      │            │                │(2)臺電公司交│                  │        │
│    │      │            │                │  連PE電纜25│                  │        │
│    │      │            │                │  0MCM，256 │                  │        │
│    │      │            │                │  公尺（起訴│                  │        │
│    │      │            │                │  書誤載為66│                  │        │
│    │      │            │                │  公尺，由本│                  │        │
│    │      │            │                │  院逕予更正│                  │        │
│    │      │            │                │  ，黑色），│                  │        │
│    │      │            │                │  約336 公斤│                  │        │
│    │      │            │                │  ，價值95,1│                  │        │
│    │      │            │                │  04元。    │                  │        │
├──┼───┼──────┼────────┼──────┼─────────┼────┤
│  │楊朝貴│99年12月26日│彰化縣埤頭鄉文化│(1)臺電公司交│楊朝貴共同犯攜帶兇│ 楊朝貴 │
│    │陳宏賓│凌晨4 時5 分│路上人孔蓋編號BD│  連PE電纜25│器竊盜罪，累犯，處│（自首）│
│    │      │            │92至BD71-0（起訴│  0MCM，66公│有期徒刑拾壹月。扣│        │
│    │      │            │書誤載為BD62(15)│  尺（黃色）│案之如附表三編號１│        │
│    │      │            │至BD92(16)，由本│  ，約86公斤│至３所示之物均沒收│        │
│    │      │            │院逕予更正）之臺│  ，價值24,5│。                │        │
│    │      │            │電公司地下電纜線│  85元。    │                  │        │
│    │      │            │                │(2)臺電公司交│                  │        │
│    │      │            │                │  連PE電纜25│                  │        │
│    │      │            │                │  0MCM ，132│                  │        │
│    │      │            │                │  公尺（黑色│                  │        │
│    │      │            │                │  ），約173 │                  │        │
│    │      │            │                │  公斤，價值│                  │        │
│    │      │            │                │  49,038元。│                  │        │
├──┼───┼──────┼────────┼──────┼─────────┼────┤
│  │楊朝貴│99年8 月至10│(1)雲林縣麥寮鄉新│(1)交連PE電纜│楊朝貴共同犯攜帶兇│ 楊朝貴 │
│    │張巍鐘│月間某5 日凌│  興路段道路上之│  2/0 ，2,80│器竊盜罪，累犯，處│（自首）│
│    │      │晨1 、2時許 │  電箱AD74KO353 │  1 公尺，1,│有期徒刑壹年。扣案│        │
│    │      │            │  （起訴書誤載為│  989 公斤，│之如附表三編號１至│        │
│    │      │            │  AD74KO35）至新│  價值615,90│３所示之物均沒收。│        │
├──┼───┤            │  興路8 之1 號，│  4 元。    ├─────────┤        │
│  │楊朝貴│            │  共17個人孔蓋下│(2)交連PE電纜│楊朝貴共同犯攜帶兇│        │
│    │張巍鐘│            │  方之天成公司所│  250MCM，5,│器竊盜罪，累犯，處│        │
│    │      │            │  有之電纜線    │  211公尺，6│有期徒刑壹年。扣案│        │
│    │      │            │(2)雲林縣麥寮鄉新│  ,819公斤，│之如附表三編號１至│        │
│    │      │            │  興路段至新興路│  價值21,137│３所示之物均沒收。│        │
├──┼───┤            │  與自強路口道路│  ,644元。  ├─────────┤        │
│  │楊朝貴│            │  上之電箱89-177│(3)電纜分接頭│楊朝貴共同犯攜帶兇│        │
│    │張巍鐘│            │  5-70至新興路與│  125 只，價│器竊盜罪，累犯，處│        │
│    │      │            │  自強路口，共9 │  值43,872元│有期徒刑壹年。扣案│        │
│    │      │            │  個人孔蓋下方天│  。        │之如附表三編號１至│        │
│    │      │            │  成公司所有之電│(4)C 型壓接套│３所示之物均沒收。│        │
├──┼───┤            │  纜線（位屬雲林│  管2/0 對25├─────────┤        │
│  │楊朝貴│            │  縣麥寮鄉○○路│  0，211 只 │楊朝貴共同犯攜帶兇│        │
│    │張巍鐘│            │  段之安寮＃19號│  ，價值25,2│器竊盜罪，累犯，處│        │
│    │      │            │  電桿）        │  30元。    │有期徒刑壹年。扣案│        │
│    │      │            │                │(5)塑膠硬管15│之如附表三編號１至│        │
│    │      │            │                │  0X5.5 ，35│３所示之物均沒收。│        │
├──┼───┤            │                │  公尺，價值├─────────┤        │
│  │楊朝貴│            │                │  3,150元。 │楊朝貴共同犯攜帶兇│        │
│    │張巍鐘│            │                │(6)塑膠硬管80│器竊盜罪，累犯，處│        │
│    │      │            │                │  X5.5，21公│有期徒刑壹年。扣案│        │
│    │      │            │                │  尺，價值63│之如附表三編號１至│        │
│    │      │            │                │  0 元。    │３所示之物均沒收。│        │
├──┼───┼──────┤                │(7)防水膠30卷├─────────┼────┤
│  │楊朝貴│99年10月至11│                │  ，價值5,20│楊朝貴共同犯攜帶兇│ 楊朝貴 │
│    │陳清啟│日間某2 日凌│                │  0 元。    │器竊盜罪，累犯，處│（自首）│
│    │      │晨1 、2 時許│                │(8)塑膠帶27捲│有期徒刑壹年。扣案│        │
│    │      │            │                │  ，價值3,24│之如附表三編號１至│        │
│    │      │            │                │  0 元。    │３所示之物均沒收。│        │
├──┼───┤            │                │(9)絕緣膠，25├─────────┤        │
│  │楊朝貴│            │                │  卷，價值3,│楊朝貴共同犯攜帶兇│        │
│    │陳清啟│            │                │  750 元。  │器竊盜罪，累犯，處│        │
│    │      │            │                │            │有期徒刑壹年。扣案│        │
│    │      │            │                │            │之如附表三編號１至│        │
│    │      │            │                │            │３所示之物均沒收。│        │
├──┼───┼──────┤                │            ├─────────┼────┤
│  │楊朝貴│99年11月至10│                │            │楊朝貴共同犯攜帶兇│ 楊朝貴 │
│    │陳宏賓│0 年1 月間某│                │            │器竊盜罪，累犯，處│（自首）│
│    │      │6 日凌晨1 、│                │            │有期徒刑壹年。扣案│        │
│    │      │2 時許      │                │            │之如附表三編號１至│        │
│    │      │            │                │            │３所示之物均沒收。│        │
│    │      │            │                │            │陳宏賓共同犯攜帶兇│        │
│    │      │            │                │            │器竊盜罪，累犯，處│        │
│    │      │            │                │            │有期徒刑壹年。扣案│        │
│    │      │            │                │            │之如附表三編號１至│        │
│    │      │            │                │            │３所示之物均沒收。│        │
├──┼───┤            │                │            ├─────────┤        │
│  │楊朝貴│            │                │            │楊朝貴共同犯攜帶兇│        │
│    │陳宏賓│            │                │            │器竊盜罪，累犯，處│        │
│    │      │            │                │            │有期徒刑壹年。扣案│        │
│    │      │            │                │            │之如附表三編號１至│        │
│    │      │            │                │            │３所示之物均沒收。│        │
│    │      │            │                │            │陳宏賓共同犯攜帶兇│        │
│    │      │            │                │            │器竊盜罪，累犯，處│        │
│    │      │            │                │            │有期徒刑壹年。扣案│        │
│    │      │            │                │            │之如附表三編號１至│        │
│    │      │            │                │            │３所示之物均沒收。│        │
├──┼───┤            │                │            ├─────────┤        │
│  │楊朝貴│            │                │            │楊朝貴共同犯攜帶兇│        │
│    │陳宏賓│            │                │            │器竊盜罪，累犯，處│        │
│    │      │            │                │            │有期徒刑壹年。扣案│        │
│    │      │            │                │            │之如附表三編號１至│        │
│    │      │            │                │            │３所示之物均沒收。│        │
│    │      │            │                │            │陳宏賓共同犯攜帶兇│        │
│    │      │            │                │            │器竊盜罪，累犯，處│        │
│    │      │            │                │            │有期徒刑壹年。扣案│        │
│    │      │            │                │            │之如附表三編號１至│        │
│    │      │            │                │            │３所示之物均沒收。│        │
├──┼───┤            │                │            ├─────────┤        │
│  │楊朝貴│            │                │            │楊朝貴共同犯攜帶兇│        │
│    │陳宏賓│            │                │            │器竊盜罪，累犯，處│        │
│    │      │            │                │            │有期徒刑壹年。扣案│        │
│    │      │            │                │            │之如附表三編號１至│        │
│    │      │            │                │            │３所示之物均沒收。│        │
│    │      │            │                │            │陳宏賓共同犯攜帶兇│        │
│    │      │            │                │            │器竊盜罪，累犯，處│        │
│    │      │            │                │            │有期徒刑壹年。扣案│        │
│    │      │            │                │            │之如附表三編號１至│        │
│    │      │            │                │            │３所示之物均沒收。│        │
├──┼───┤            │                │            ├─────────┤        │
│  │楊朝貴│            │                │            │楊朝貴共同犯攜帶兇│        │
│    │陳宏賓│            │                │            │器竊盜罪，累犯，處│        │
│    │      │            │                │            │有期徒刑壹年。扣案│        │
│    │      │            │                │            │之如附表三編號１至│        │
│    │      │            │                │            │３所示之物均沒收。│        │
│    │      │            │                │            │陳宏賓共同犯攜帶兇│        │
│    │      │            │                │            │器竊盜罪，累犯，處│        │
│    │      │            │                │            │有期徒刑壹年。扣案│        │
│    │      │            │                │            │之如附表三編號１至│        │
│    │      │            │                │            │３所示之物均沒收。│        │
├──┼───┤            │                │            ├─────────┤        │
│  │楊朝貴│            │                │            │楊朝貴共同犯攜帶兇│        │
│    │陳宏賓│            │                │            │器竊盜罪，累犯，處│        │
│    │      │            │                │            │有期徒刑壹年。扣案│        │
│    │      │            │                │            │之如附表三編號１至│        │
│    │      │            │                │            │３所示之物均沒收。│        │
│    │      │            │                │            │陳宏賓共同犯攜帶兇│        │
│    │      │            │                │            │器竊盜罪，累犯，處│        │
│    │      │            │                │            │有期徒刑壹年。扣案│        │
│    │      │            │                │            │之如附表三編號１至│        │
│    │      │            │                │            │３所示之物均沒收。│        │
├──┼───┼──────┼────────┼──────┼─────────┼────┤
│  │楊朝貴│99年5 月11日│雲林縣元長鄉龍岩│(1)臺電公司交│楊朝貴共同犯攜帶兇│ 楊朝貴 │
│    │張巍鐘│前某日凌晨1 │村「昶政牧場」前│  連PE電纜2/│器竊盜罪，累犯，處│（自首）│
│    │      │、2 時許    │道路上共3 個人孔│  0 ，423 公│有期徒刑壹年。扣案│        │
│    │      │            │蓋下方臺電公司之│  尺，共300.│之如附表三編號１至│        │
│    │      │            │地下電纜線（臺電│  3公斤。   │３所示之物均沒收。│        │
│    │      │            │公司編號K1299BHE│(2)臺電公司交│                  │        │
│    │      │            │7477～G7619）   │  連PE電纜25│                  │        │
│    │      │            │                │  0MCM，共62│                  │        │
│    │      │            │                │  8 公尺，約│                  │        │
│    │      │            │                │  897.4 公斤│                  │        │
│    │      │            │                │  。        │                  │        │
│    │      │            │                │◎以上2 批電│                  │        │
│    │      │            │                │  纜價值合計│                  │        │
│    │      │            │                │  共371,070 │                  │        │
│    │      │            │                │  元。      │                  │        │
├──┼───┼──────┼────────┼──────┼─────────┼────┤
│  │楊朝貴│99年7 月21日│雲林縣元長鄉龍岩│臺電公司交連│楊朝貴共同犯攜帶兇│ 楊朝貴 │
│    │張巍鐘│前某日凌晨1 │村龍岩段道路上共│PE電纜250MCM│器竊盜罪，累犯，處│（自首）│
│    │      │、2 時許    │9 個人孔蓋下方臺│，299 公尺，│有期徒刑壹年。扣案│        │
│    │      │            │電公司之地下電纜│共391.24公斤│之如附表三編號１至│        │
│    │      │            │線（臺電公司編號│，價值121,28│３所示之物均沒收。│        │
│    │      │            │K1127DHA4628至龍│4 元。      │                  │        │
├──┼───┼──────┤岩157 號）      ├──────┼─────────┼────┤
│  │楊朝貴│99年8 月23日│                │臺電公司交連│楊朝貴共同犯攜帶兇│ 楊朝貴 │
│    │張巍鐘│前某日凌晨1 │                │PE電纜2/0 ，│器竊盜罪，累犯，處│（自首）│
│    │      │、2 時許    │                │424 公尺，共│有期徒刑壹年。扣案│        │
│    │      │            │                │301 公斤，價│之如附表三編號１至│        │
│    │      │            │                │值93,310元。│３所示之物均沒收。│        │
├──┼───┼──────┼────────┼──────┼─────────┼────┤
│  │楊朝貴│99年6 月28日│雲林縣虎尾鎮成環│臺電公司交連│楊朝貴共同犯攜帶兇│ 楊朝貴 │
│    │張巍鐘│前某日凌晨某│街52號至402 號前│PE電纜2/0 A │器竊盜罪，累犯，處│（自首）│
│    │      │時許        │道路上人孔蓋下方│WG，約239 公│有期徒刑拾壹月。扣│        │
│    │      │            │臺電公司之電纜線│尺，共169.7 │案之如附表三編號１│        │
│    │      │            │                │公斤，價值54│至３所示之物均沒收│        │
│    │      │            │                │,304元。    │。                │        │
├──┼───┼──────┤                ├──────┼─────────┼────┤
│  │楊朝貴│99年10月7 日│                │(1)臺電公司交│楊朝貴共同犯攜帶兇│ 楊朝貴 │
│    │張巍鐘│前某日凌晨某│                │  連PE電纜60│器竊盜罪，累犯，處│（自首）│
│    │      │時許        │                │  0V 2/0，約│有期徒刑拾壹月。扣│        │
│    │      │            │                │  82.8公尺，│案之如附表三編號１│        │
│    │      │            │                │  共58.7公斤│至３所示之物均沒收│        │
│    │      │            │                │  ，價值18,7│。                │        │
│    │      │            │                │  84元。    │                  │        │
│    │      │            │                │(2)臺電公司交│                  │        │
│    │      │            │                │  PE電纜250M│                  │        │
│    │      │            │                │  CM，約105 │                  │        │
│    │      │            │                │  公尺，共12│                  │        │
│    │      │            │                │  0.7 公斤，│                  │        │
│    │      │            │                │  價值38,624│                  │        │
│    │      │            │                │  元。      │                  │        │
├──┼───┼──────┤                ├──────┼─────────┼────┤
│  │楊朝貴│99年11月19日│                │臺電公司交連│楊朝貴共同犯攜帶兇│ 楊朝貴 │
│    │張巍鐘│前某日凌晨某│                │PE電纜250MCM│器竊盜罪，累犯，處│（自首）│
│    │      │時許        │                │，約158.4 公│有期徒刑拾月。扣案│        │
│    │      │            │                │尺，共182.16│之如附表三編號１至│        │
│    │      │            │                │公斤，價值58│３所示之物均沒收。│        │
│    │      │            │                │,291元。    │                  │        │
├──┼───┼──────┼────────┼──────┼─────────┼────┤
│  │楊朝貴│99年3 月12日│雲林縣虎尾鎮廉使│臺電公司交連│楊朝貴共同犯攜帶兇│ 楊朝貴 │
│    │張巍鐘│前某日凌晨某│里廉使西橋前、後│PE電纜250MCM│器竊盜罪，累犯，處│（自首）│
│    │      │            │之道路上人孔蓋下│，約112.8 公│有期徒刑拾月。扣案│        │
│    │      │            │方臺電公司之電纜│尺，共129.95│之如附表三編號１至│        │
│    │      │            │線              │公斤，價值41│３所示之物均沒收。│        │
│    │      │            │                │,584元。    │                  │        │
├──┼───┼──────┤                ├──────┼─────────┼────┤
│  │楊朝貴│99年8 月27日│                │(1)臺電公司交│楊朝貴共同犯攜帶兇│ 楊朝貴 │
│    │張巍鐘│前某日凌晨某│                │  連PE電纜60│器竊盜罪，累犯，處│（自首）│
│    │      │時許        │                │  0V 2/0，約│有期徒刑壹年。扣案│        │
│    │      │            │                │  193.2 公尺│之如附表三編號１至│        │
│    │      │            │                │  ，共137.1 │３所示之物均沒收。│        │
│    │      │            │                │  公斤，價值│                  │        │
│    │      │            │                │  43,872元。│                  │        │
│    │      │            │                │(2)臺電公司交│                  │        │
│    │      │            │                │  PE電纜250M│                  │        │
│    │      │            │                │  CM，約325.│                  │        │
│    │      │            │                │  8 公尺，共│                  │        │
│    │      │            │                │  374.6公斤 │                  │        │
│    │      │            │                │  ，價值119,│                  │        │
│    │      │            │                │  872元。   │                  │        │
├──┼───┼──────┤                ├──────┼─────────┼────┤
│  │楊朝貴│99年10月7 日│                │(1)臺電公司交│楊朝貴共同犯攜帶兇│ 楊朝貴 │
│    │張巍鐘│前某日凌晨某│                │  連PE電纜60│器竊盜罪，累犯，處│（自首）│
│    │      │時許        │                │  0V 2/0，約│有期徒刑壹年。扣案│        │
│    │      │            │                │  334.5 公尺│之如附表三編號１至│        │
│    │      │            │                │  ，共237.4 │３所示之物均沒收。│        │
│    │      │            │                │  公斤，價值│                  │        │
│    │      │            │                │  75,968元。│                  │        │
│    │      │            │                │(2)臺電公司交│                  │        │
│    │      │            │                │  PE電纜250M│                  │        │
│    │      │            │                │  CM，約533.│                  │        │
│    │      │            │                │  1 公尺，共│                  │        │
│    │      │            │                │  513 公斤，│                  │        │
│    │      │            │                │  價值164,16│                  │        │
│    │      │            │                │  0 元。    │                  │        │
├──┼───┼──────┤                ├──────┼─────────┼────┤
│  │楊朝貴│99年12月24日│                │臺電公司交PE│楊朝貴共同犯攜帶兇│ 楊朝貴 │
│    │陳宏賓│前某日凌晨某│                │電纜600 V 25│器竊盜罪，累犯，處│（自首）│
│    │      │時許        │                │0MCM，146.4 │有期徒刑拾月。扣案│        │
│    │      │            │                │公尺，共168.│之如附表三編號１至│        │
│    │      │            │                │3 公斤，價值│３所示之物均沒收。│        │
│    │      │            │                │53,856元。  │陳宏賓共同犯攜帶兇│        │
│    │      │            │                │            │器竊盜罪，累犯，處│        │
│    │      │            │                │            │有期徒刑拾月。扣案│        │
│    │      │            │                │            │之如附表三編號１至│        │
│    │      │            │                │            │３所示之物均沒收。│        │
├──┼───┼──────┤                ├──────┼─────────┼────┤
│  │楊朝貴│99年12月27日│                │臺電公司交PE│楊朝貴共同犯攜帶兇│ 楊朝貴 │
│    │陳宏賓│前某日凌晨某│                │電纜600 V 25│器竊盜罪，累犯，處│（自首）│
│    │      │時許        │                │0MCM，186 公│有期徒刑拾月。扣案│        │
│    │      │            │                │尺，共280 公│之如附表三編號１至│        │
│    │      │            │                │斤，價值89,6│３所示之物均沒收。│        │
│    │      │            │                │00元。      │陳宏賓共同犯攜帶兇│        │
│    │      │            │                │            │器竊盜罪，累犯，處│        │
│    │      │            │                │            │有期徒刑拾月。扣案│        │
│    │      │            │                │            │之如附表三編號１至│        │
│    │      │            │                │            │３所示之物均沒收。│        │
├──┼───┼──────┤                ├──────┼─────────┼────┤
│  │楊朝貴│99年12月30日│                │臺電公司交PE│楊朝貴共同犯攜帶兇│ 楊朝貴 │
│    │陳宏賓│前某日凌晨某│                │電纜600 V 2/│器竊盜罪，累犯，處│（自首）│
│    │      │時許        │                │0 ，176 公尺│有期徒刑拾月。扣案│        │
│    │      │            │                │（起訴書誤載│之如附表三編號１至│        │
│    │      │            │                │為17公尺，由│３所示之物均沒收。│        │
│    │      │            │                │本院逕予更正│陳宏賓共同犯攜帶兇│        │
│    │      │            │                │），共124.9 │器竊盜罪，累犯，處│        │
│    │      │            │                │公斤，價值39│有期徒刑拾月。扣案│        │
│    │      │            │                │,968元。    │之如附表三編號１至│        │
│    │      │            │                │            │３所示之物均沒收。│        │
├──┼───┼──────┼────────┼──────┼─────────┼────┤
│  │楊朝貴│99年12月31日│雲林縣虎尾鎮廉使│臺電公司交連│楊朝貴共同犯攜帶兇│ 楊朝貴 │
│    │陳宏賓│前某日凌晨某│里廉使791 之1 號│PE電纜600 V │器竊盜罪，累犯，處│（自首）│
│    │      │時許        │至797 號前之道路│2/0，約698.7│有期徒刑拾月。扣案│        │
│    │      │            │上人孔蓋下方臺電│公尺，共186.│之如附表三編號１至│        │
│    │      │            │公司之電纜線    │6 公斤，價值│３所示之物均沒收。│        │
│    │      │            │                │59,712元。  │陳宏賓共同犯攜帶兇│        │
│    │      │            │                │            │器竊盜罪，累犯，處│        │
│    │      │            │                │            │有期徒刑拾月。扣案│        │
│    │      │            │                │            │之如附表三編號１至│        │
│    │      │            │                │            │３所示之物均沒收。│        │
├──┼───┼──────┼────────┼──────┼─────────┼────┤
│  │楊朝貴│99年9 月6 日│雲林縣西螺鎮埔心│臺電公司交連│楊朝貴共同犯攜帶兇│ 楊朝貴 │
│    │陳宏賓│前某日凌晨某│路220 號至安定國│PE電纜600 V │器竊盜罪，累犯，處│（自首）│
│    │      │時許        │小前之道路上人孔│2/0 ，約325 │有期徒刑拾月。扣案│        │
│    │      │            │蓋下方臺電公司之│公尺，共230.│之如附表三編號１至│        │
│    │      │            │電纜線          │8 公斤，價值│３所示之物均沒收。│        │
│    │      │            │                │73,856元。  │陳宏賓共同犯攜帶兇│        │
│    │      │            │                │            │器竊盜罪，累犯，處│        │
│    │      │            │                │            │有期徒刑拾月。扣案│        │
│    │      │            │                │            │之如附表三編號１至│        │
│    │      │            │                │            │３所示之物均沒收。│        │
├──┼───┼──────┤                ├──────┼─────────┼────┤
│  │楊朝貴│100 年1 月18│                │臺電公司交連│楊朝貴共同犯攜帶兇│ 楊朝貴 │
│    │陳宏賓│日前某日凌晨│                │PE電纜600 V │器竊盜罪，累犯，處│（自首）│
│    │      │某時許      │                │2/0 ，約194 │有期徒刑拾月。扣案│        │
│    │      │            │                │公尺，共137.│之如附表三編號１至│        │
│    │      │            │                │7 公斤，價值│３所示之物均沒收。│        │
│    │      │            │                │44,064元。  │陳宏賓共同犯攜帶兇│        │
│    │      │            │                │            │器竊盜罪，累犯，處│        │
│    │      │            │                │            │有期徒刑拾月。扣案│        │
│    │      │            │                │            │之如附表三編號１至│        │
│    │      │            │                │            │３所示之物均沒收。│        │
└──┴───┴──────┴────────┴──────┴─────────┴────┘
附表三：
┌──┬─────────┬────┐
│編號│名稱              │數量    │
├──┼─────────┼────┤
│ １ │人孔蓋掀蓋器      │1 支    │
├──┼─────────┼────┤
│ ２ │大型鐵剪          │1 支    │
├──┼─────────┼────┤
│ ３ │拉勾              │1 支    │
├──┼─────────┼────┤
│ ４ │工具              │1 組    │
├──┼─────────┼────┤
│ ５ │工具箱            │1 箱    │
├──┼─────────┼────┤
│ ６ │Ｙ型扳手          │1 支    │
└──┴─────────┴────┘